# 所得税列报的问题？

提问人：cwl75 时间：2012-02-12 13:09:01
所得税列报中讲的：（二）同时满足下列条件时，企业应当将递延所得税资产及递延所得税负债以抵销后的净额列示。 1 ．企业拥有以净额结算当期所得税资产及当期所得税负债的法定权利； 2 ．递延所得税资产和递延所得税负债是与同一税收征管部门对同一纳税主体征收的所得税相关或者对不同的纳税主体相关，但在未来每一具有重要性的递延所得税资产和递延所得税负债转回的期间内，涉及的纳税主体体意图以净额结算当期所得税资产及当期所得税负债或是同时取得资产、清偿债务。
想不明白这两个条件讲的什么意思？

回答人：chenyiwei
虽然应交税费和递延所得税都不属于金融资产或者金融负债，但这里的抵销列报条件是比照金融工具准则中金融资产、金融负债抵销列报的条件而规定的。你可以参照《企业会计准则第 37 号——金融工具列报》及其应用指南、讲解中的抵销列报条件来理解这个问题。